【裁判字號】    89,訴,890
【裁判日期】    890802
【裁判案由】    毒品危害防制條例
【裁判全文】
臺灣桃園地方法院刑事判決                          八十九年度訴字第八九號
    公  訴  人  臺灣桃園地方法院檢察署檢察官
    被      告  甲○○
右列被告因違反藥事法案件，經檢察官提起公訴（八十九年度偵緝字第三四四號），
本院判決如左：
        主  文
甲○○連續明知為禁藥而轉讓，累犯，處有期徒刑伍月。
        事  實
一、甲○○曾於民國八十四年間因違反麻醉藥品管理條例，經本院於八十五年二月廿
    三日判處有期徒刑六月確定，甫於八十五年十二月二日執行完畢，猶不知悔改，
    明知安非他命係禁藥，仍基於概括之犯意，於民國八十七年間之不詳日期，在其
    位於桃園縣桃園市○○○○街一二０號五樓之住處轉讓第二級毒品安非他命予簡
    嘉君非法施用，共約二、三次。嗣於八十九年一月日廿七日下午十時許，為警在
    桃園縣桃園市○○路會稽國小前為警循線查獲。
二、案經桃園縣警察局桃園分局報告臺灣桃園地方法院檢察署檢察官偵查起訴。
        理  由
一、訊據被告甲○○固坦承有於右開時、地轉讓安非他命予簡嘉君，核與證人簡嘉君
    於偵訊時之證言相符，惟辯稱：伊於前案因非法轉讓安非他命，已經本院判處過
    罪刑，本案已為該案既判力所及云云。惟查：案件曾經判決確定者，固應諭知免
    訴之判決，且所謂「案件」，包括裁判上或實質上一罪之同一案件，然確定判決
    既判力之時點，係以最後事實審法院宣示判決日為畫分，最高法院三二年上字第
    二五七八號判例亦有明示。依卷附之台灣高等法院被告全國前案紀錄表可知，被
    告於八十五年間因違反藥事法及麻醉藥品管理條例，經本院於八十五年九月廿五
    日分別判處有期徒刑七月及一年，應執行有期徒刑一年六月，全案並因此確定，
    因之，該案之既判力僅及於八十五年九月廿五日，被告既於八十七年間又轉讓安
    非他命予簡嘉力，自為該案既判力所不及，況被告於事隔一至二年後，又再行轉
    讓安非他命，顯亦係基於個別之犯意，初非基於單一整體之概括故意為之，亦與
    前案無何連續犯裁判上一罪之可言，自應分別論處罪刑。
二、核被告所為，係犯藥事法第八十三年第一項之轉讓禁藥罪。被告先後多次轉讓安
    非他命之犯行，時間緊接，所犯係構成要件相同之罪名，顯係基於概括之犯意而
    為之，為連續犯，應論以一罪，並依刑法第五十六條之規定加重其刑。被告曾於
    八十四年間因違反麻醉藥品管理條例，經本院於八十五年二月廿三日判處有期徒
    刑六月確定，甫於八十五年十二月二日執行完畢，此有台灣高等法院被告全國前
    案紀錄表一紙在卷可稽，其於執行完畢後五年以內，再犯本案之罪，係屬累犯，
    應依刑法第四十七條之規定遞加重其刑。爰審酌被告犯後已坦認其犯行、非法轉
    讓禁藥對國人健康之危害、轉讓安非他命之次數等一切情狀，量處如主文所示之
    刑。
三、公訴意旨另以：被告甲○○於八十六、八十七年間，在其位於桃園縣桃園市○○
    ○○街一０二號五樓之住處，轉讓安非他命予胡成淼，因認其另涉犯藥事法第八
    十三年第一項之轉讓禁藥罪云云。經查：按犯罪事實應依證據認定之，無證據不
    得推定其犯罪事實，刑事訴訟法第一百五十四條定有明文。又認定不利於被告之
    事實，須依積極證據，苟積極證據不足為不利於被告事實之認定時，即應為有利
    於被告之認定，更不必有何有利之證據，最高法院三十年上字第八一六號著有判
    例可資參照。經核公訴人認定被告右揭犯罪，無非係以右揭犯罪事實業據證人胡
    成供證明確為其主要論據。訊據被告則堅決否認右開事實，辯稱：並無轉讓安非
    他命予胡成淼等語。經查：證人胡成淼因為警查獲其涉非法施用及持有安非他命
    事證，因而另涉犯毒品危害防制條例第十條第二項之罪嫌，業經警方將其移送公
    訴人偵查在案，而該條例第十七條則有犯施用安非他命罪之人供出毒品來源因而
    破獲者，得因而減輕其刑之規定，因此其若供出毒品來源，尤須注意其供詞與其
    他事證相符，以確保其供詞之正確性，以免其任行供出非毒品上源之他人，以僥
    倖冀圖減刑（八十四年度台上字第二七九號判決參看）。然查本案中，警方固係
    先於八十九年一月廿七日下午五時卅分許，在桃園市○○街一三一巷廿號之證人
    胡成淼家中，查獲其持有安非他命六包共毛重卅八公克，胡成淼堅稱該安非他命
    係被告放在伊之車上忘了取走，要伊代為保管，警方因之要求胡成淼打電話邀約
    被告赴桃園市○○路會稽國小前，因之查獲前來赴約之被告，然被告並無為警查
    獲任何違禁物品，且被告未攜何物即赴證人胡成淼之邀約，亦不足以證明胡成淼
    為警查扣之前開安非他命即必係被告轉讓或持有者。此外，復查無其他補強證據
，足以證明被告有何公訴人所指轉讓安非他命予胡成淼之犯行，被告犯罪尚屬不
    能證明，衡諸首開法條及判例要旨，本應依法諭知無罪之判決，然此部分若成罪
    ，則與前開論罪部分具連續犯裁判上一罪之關係，爰不另為無罪之諭知。
據上論斷，應依刑事訴訟法第二百九十九條第一項前段，藥事法第八十三條第一項，
刑法第十一條前段、第五十六條、第四十七條，判決如主文。
本案經檢察官張春暉到庭執行職務
中      華      民      國      八十九    年    八      月      二      日
                                臺灣桃園地方法院刑事第一庭
                                      法  官    曾  雨  明
右正本證明與原本無異。
如不服本判決，應於判決送達後十日內向本院提出上訴狀( 應附繕本 )，上訴於
臺灣高等法院。
                                      書記官    戴  育  萍
中        華        民        國   八十九   年     九     月     六     日
附論罪科刑依據之法條：
藥事法第八十三條第一項
明知為偽藥或禁藥，而販賣、供應、調劑、運送、寄藏、牙保、轉讓或意圖販賣而陳
列者，處五年以下有期徒刑，得併科新臺幣十萬元以下罰金。


司法院資訊處製作；財團法人民間司法改革基金會備份。
